【裁判字號】    96,重訴,52
【裁判日期】    970424
【裁判案由】    給付合夥利益
【裁判全文】
臺灣桃園地方法院民事判決              96年度重訴字第52號
原      告  己○○
訴訟代理人  魏順華律師
被      告  戊○○
訴訟代理人  陳慶禎律師
            謝錫福律師
上列當事人間請求給付合夥利益事件，於民國97年3 月27日言詞
辯論終結，本院判決如下：
    主  文
被告應給付原告新台幣壹仟貳佰壹拾壹萬壹仟柒佰貳拾肆元，及
自民國九十六年一月五日起，至清償日止，按年息百分之五計算
之利息。
原告其餘之訴駁回。
訴訟費用由被告負擔百分之九十二，餘由原告負擔。
本件判決第一項於原告提出新台幣肆佰零肆萬元供擔保後，得假
執行。但被告如以新台幣壹仟貳佰壹拾壹萬壹仟柒佰貳拾肆元為
原告供擔保後，免為假執行。
原告其餘假執行之聲請駁回。
    事實及理由
一、本件原告起訴主張：
  (一)被告前為百年食品股份有限公司（下稱百年公司）設於桃園
    縣中壢市○○路120 號中壢店之蛋糕師傅，其配偶即證人丁○○（與原告之配偶即證人丙○○為親姊妹）為中壢店之經
    理，原告則為百年公司之負責人，兩造為連襟關係。原告於
    民國89年間，因計畫欲前往大陸上海投資開設克莉絲汀餅屋
    ，而陸續將百年公司設於新竹市之東門及武昌店頂讓出售，
    僅保留前址中壢店與被告合夥開設「神仙蛋糕店」經營，兩
    造遂於89年12月間在原告住所地商議合夥經營之條件及內容
    ，約定出資方式，由原告以前址中壢店之原有店面設備及客
    源為入股，占其中30% 股權；被告則以技術為入股，占70%
    股權，並約定由被告負責經營及財務事宜，而成立隱名合夥
    關係（下稱系爭合夥契約）。豈料，被告自與原告合夥經營
    神仙蛋糕店迄今，僅分別於91年3 月、同年8 月間各分配30
    萬元、60萬元之營業利益予原告，此後即未曾再分配過任何
    盈餘。經查，自兩造合夥經營神先蛋糕店以來，各年度之營
    業淨利分別為90年度3,385,949 元、91年度（含平鎮店）
    5,839,5 99元、92年度（含平鎮店）10,118,029元、93年度
    （含平鎮店）13,557,838元、94年度（含平鎮店）
    13,557,838元，合計46,459,253元，按照原告持股比例30 %
    計算，可得受分配13,937,775元，扣除原告前已受領90萬元
    盈餘，原告自得依法訴請被告給付營業利益13,037,775元，
    屢經催討，惟均未獲置理，僅得依法起訴追償。
  (二)按隱名合夥係指當事人一方對他方所經營之事業「出資」，
    準此以解，究竟由何人出資，始為判斷隱名合夥當事人之基
    準。參以證人甲○○證言，已說明出資之財產，無論為百年
    公司中壢店之原有店面設備或客源（客源屬營業祕密，亦為
    智慧財產權之一），全屬原告所有，顯然本件出資之人為原
    告，則其主張兩造間成立隱名合夥關係，殊非無稽。而斯時
    與被告洽談合夥事業時，雖係由證人丙○○出面與證人丁○○商議，惟因原告當時已前往大陸籌措克莉絲汀餅屋之設立
    事宜，自不克由其本人出面洽談使然。
  (三)另據下列事證，亦可證明兩造間確實成立隱名合夥關係：
    1.依原證1之存入憑條所示，原告曾於89 年12月20日指示證
      人甲○○提領現金50萬元，存入被告設於新竹國際商業銀
      行北中壢分行第00000000000 帳號之帳戶內，作為先行墊
      付開設神仙蛋糕店商號領取支票、設立營利事業登記等資
      金之運用。
    2.次依原證2之傳帳傳票所示，被告曾分別於91年3月、同年
      8月各別支付營業利益30萬元及60萬元予原告。
    3.第依被告於92年7 月4日書立之切結書（見原證3）載明：
      「查甲○○擔任神仙蛋糕店會計職務，股東戊○○將其神
      仙蛋糕店名下之資金轉至某私人帳戶，因有其他股東（己○○ 30%），如將來其他股東追究責任，一概與本人甲○○無涉。」，已表明原告確有30 %持股。
    4.原告前於94年3月8日以被告涉嫌業務侵占而向台灣桃園地
      方法院檢察署檢察官提起侵占罪告訴（即94年度偵字第10
      176 號），於偵查時，被告並不否認兩造間有合夥關係，
      亦不否認曾經與原告口頭協商盈餘、持股比例及支付盈餘
      予原告之事實。另前開侵占罪經台灣高等法院檢察署以94
      年度上聲議字第3351號駁回再議後，原告聲請交付審判，
      經鈞院刑事庭以94年度聲字第26號裁定，亦肯認兩造係合
      資經營神仙蛋糕店而成立合夥關係。
    5.甚原告先後於93年12月24日、94年1 月20日以其名義委請
      律師發函予被告，要求其分配盈餘，被告收受律師函後，
      並未就原告係出資合夥人之資格有何爭執。
  (四)兩造於89年12月間談定隱名合夥事業後，神仙蛋糕店旋即於
    90年1 月間，在原百年公司中壢店店址開始營業，並於同年
    1 月10日向桃園縣政府建設局申請營利事業登記，苟原告未
    履行提供店面設備（含生產機器、儲存設備、櫥櫃等販賣設
    施等）予被告，其焉可能於短期內即開始營業？矧查，被告
    亦自認有使用前址中壢店原有設備，且未支付對價等情，據
    此可知，若非該店面設備即屬原告之出資，其並已履行完畢
    ，何以被告得無償使用該設備設施？另有關原有店面之裝璜
    ，原告否認此為兩造當時所協議之出資條件，否則，被告理
    應俟原告將店面全部裝璜整理妥適，再行營業，豈有先於90
    年1月1日即開始營業，迨至同年4 月方鳩工裝璜等情，亦證
    明被告所辯之店面裝璜，兩造係約定由神仙蛋糕店之營業收
    入中支付乙節，堪予信實。另據證人甲○○證稱：「（問：
    知道裝璜費用來源？何人出資？）帳面上看到是神仙蛋糕店
    支付的」、「（問；你係指用神仙蛋糕店的營收來支付？）
    是的」等語（見本院96年9月13日言詞辯論筆錄第5頁），益
    證「重新裝璜費用以營收支付」之約定為真實。至於原告允
    諾待與人合資開發之台中土地案得以解決（實則迄未解決）
    ，並取得款項，則由原告支付店面之裝璜費用，但若無法解
    決取得款項，則由初期營收支付等情，益加說明所謂由原告
    支付裝璜費用乙節係附有條件，設若條件未成就，即以營收
    支付，自不待言。且事實上，原告於89年12月間與被告洽商
    合夥事宜時，即因台中土地投資案遭遇困難，始發生資金調
    度問題，並因而萌生結束百年公司各經銷店，改赴大陸開創
    新事業之意，故原告當時殊無可能允諾以裝修店面作為出資
    。蓋以，原告若財力足以出資裝修，何需結束百年公司各經
    銷店之經營，而與被告合夥經營事業之理。則被告辯稱原告
    同意以裝修店面作為出資，且因原告未履行出資而不得請求
    分配合夥利益等語，並非事實。
  (五)至於被告所辯兩造間之隱名合夥關係，早於90年1月2日或其
    後同年6至7月間消滅云云乙節，果若如此，則被告怎會分別
    於91年3月、同年8月分配營業利益各30萬元、60萬元予原告
    ，甚被告事後亦於92年7月4日書立前開切結書表明原告確有
    30%持股，另證人甲○○亦證稱：「我忘記在92年底或93 年
    底，當時原告夫妻在吵盈餘為何沒有分配，被告就說他欠的
    錢都沒還，為何要分給他云云」等情，益證兩造間之合夥關
    係尚為存續，並未消滅。
  (六)另據證人甲○○證稱被告所開立平鎮店之資金，在帳面上係
    載明由神仙蛋糕店支出，而證人甲○○為該蛋糕店之會計，
    其證言所述，應堪屬實。且依原證7 之明細分類帳所示，足
    稽以中壢店營收用以支付平鎮店之開立及各項費用支出，於
    91年11月至同年12月止，即已支出2,009,356 元，則該平鎮
    店絕非係被告以個人資金所設立，不言而諭。是且，神仙蛋
    糕店平鎮店既係以原告出資合夥之中壢店營收所設立，而被
    告於斯時復未將中壢店之營收分配予原告，則供開立平鎮店
    之支出費用中，自含有原告之30 %營業利益在內，亦即原告
    就平鎮店之營業利益，同占有30 %之股份，則本件隱名合夥
    事業自及於平鎮店。本件被告諉稱該店係以其個人資金籌設
    開立，與原告無涉乙節，明顯違反民法第148條第2項誠實信
    用原則，委不足取。
  (七)本件原告承諾支付裝璜費用係附有條件，倘若條件未成就，
    即以營收支付已如前述，且證人甲○○亦證稱神仙蛋糕店之
    裝潢費用確實由營收中支付，並非如被告所辯係由其父親提
    供土地向銀行設定抵押借款200 萬所支付，此由證人乙○○
    到院證述屬實，則被告辯稱該裝潢費用為其所墊付，其對原
    告有220 萬元債權，自可行使抵銷權加以扣抵云云，誠非有
    理。至480 萬元之借款債權部分，依證人乙○○證稱：「丁○○跟著原告做了20年，大部分的薪資都是丙○○拿去週轉
    ，但因生意失敗，而沒辦法還錢給丁○○」等語（見本院96
    年11月15日言詞辯論筆錄第2頁），如是，前揭480萬元之債
    權債務關係，應僅存在證人丁○○與證人丙○○之間，與原
    告無涉。縱使被告提出證人丁○○於96年1 月20日書立之債
    權轉讓證明書內所述借款事實為真，惟稽上載明債務人既有
    原告及證人丙○○，則為何全部債務應由原告負擔，均未見
    被告舉證以實其說，僅空言泛指其對原告有480 萬元債權可
    資抵銷，尚難逕為採酌。
  (八)退步而言，本件姑不論原告是否積欠證人丁○○借款，惟據
    前開債權轉讓證明書所載，證人丁○○是認借款期間自68年
    起至90年止，則被告於96年3 月23日提出民事答辯狀始隨附
    該債權轉讓證明書以通知原告，而自原告於同年3 月26日收
    受該書狀繕本時起，被告受讓債權方對原告發生效力，則依
    民法第125條前段規定，由同年3月26日往前推算15年即81年
    3月26 日前之債權，已因罹於時效而消滅，被告自不得援引
    該債權主張抵銷。至餘債權部分，依本院於96年11月15日言
    詞辯論期日由原告所提出之企劃紙2 紙以觀，其上記載證人
    丙○○之借貸本金合計為2,090,380 元，此經證人甲○○於
    本院97年1 月10日言詞辯論期日到庭證述屬實。從而，縱認
    被告可行使抵銷權者，應先扣除其中借貸日期為80年1月1日
    之961,000 元部分，已逾15年請求權時效而消滅，被告不得
    再持以主張抵銷。為此，爰依民法第700條、第707條第1 項
    之規定，提起本件訴訟，並聲明：1.被告應給付原告13,037
    ,775元，及自起訴狀繕本送達之翌日起至清償日止，按週年
    利率5%計算之利息。2.願供擔保，請准為假執行之宣告。
二、被告則以：
  (一)原告與其配偶即證人丙○○經營百年公司期間，時以公司營
    運須資金調度，向被告之配偶即證人丁○○調現，迨至89年
    間，原告因公司經營不善，打算結束營運，證人丙○○乃商
    議被告頂下前址中壢店，並約定出資方式，原告以該店原有
    設備及負責將店內重新裝潢為入股；被告則以負責店面經營
    之勞務為入股，盈餘分配比例為原告占30 %；被告占70% ，
    而就裝潢部分，證人丙○○稱需等待90年2 月間，俟原告獲
    取一筆現金款項時，始得履行裝潢義務之條件。又因斯時被
    告無現金可向銀行申請開立新事業之支票存款帳戶及辦理營
    利事業登記，證人丙○○乃指示當時任職百年公司會計即證
    人甲○○匯款50萬元至被告設於新竹國際商業銀行北中壢分
    行之帳戶內，以供被告申辦前開事務使用，惟證人丙○○於
    被告辦妥甲存帳戶開戶後，即刻索求被告匯還50萬元，其乃
    於90年1 月2 日指示訴外人徐素秋將50萬元連同初期每日營
    收併同匯入百年公司之銀行帳戶內。嗣被告於90年1 月10日
    以獨資之組織「神仙蛋糕店」向桃園縣政府申請營利事業登
    記獲准後，原告卻仍遲未動工裝修店面，被告乃自行僱工重
    新裝潢，並以被告父親所有坐落桃園縣龜山鄉之房地設定抵
    押貸款200 萬元，用以支付裝潢費用約220 萬元，迨至90年
    6 至7月 間，證人丙○○謂稱因其夫妻經濟上發生困難，無
    法履約，告請被告自理等語，故原告實際上並未履行出資義
    務，縱使原告所稱該50萬元為現金出資款項為真，既經索討
    取回後，原告顯已為解除系爭合夥契約之意思表示。再者，
    證人丁○○任職百年公司期間，原告與證人丙○○時以生意
    週轉為由，陸續向證人丁○○借款合計480 萬元，此部分借
    款債權今證人丁○○已讓與被告，故連同前揭裝潢費用計算
    ，被告反對於原告應尚有700 萬元之金錢債權，未獲受償。
  (二)按稱隱名合夥者，謂當事人約定，一方對於他方所經營之事
    業出資，而分受其營業所生之利益，及分擔其所生損失之契
    約，民法第700 條定有明文。此條文規定必先有成立隱名合
    夥之意思表示合致，而後方有履行出資義務之問題，本件原
    告起訴主張兩造間成立隱名合夥關係，卻對出資方式交代不
    清，其於起訴時先謂稱以前址中壢店原有設備及現金為出資
    額，次於訴訟中又改稱出資額尚包含以神仙蛋糕店之營收支
    付中壢店重新裝潢之費用，復今再改稱原告之出資為前址中
    壢店原有設備及客源，中壢店重新裝潢之費用則以營收支付
    ，而初時所稱之現金出資係被告向其借貸。又原告曾以被告
    違反合夥關係，向台灣桃園地方法院檢察署檢察官提起侵占
    罪告訴（即94年度偵字第10176 號）時，先係主張兩造間係
    成立民法第667 條之合夥關係，而今卻反主張係隱名合夥關
    係等情，明顯前後說詞反覆不一。是則，原告既稱兩造間成
    立隱名合夥關係，何以對究係成立合夥抑或隱名合夥，以及
    隱名合夥之出資內容，始終無法自圓其說。甚且，原告所謂
    以客源及中壢店重新裝潢之費用則以營收支付等作為出資額
    ，惟謂客源為出資之一部分，且為原告之營業秘密權，然則
    被告係以神仙蛋糕店為重新經營，並未承襲原告原有事業名
    稱，則何來原告可以原有營業秘密權為出資，另以營收支付
    中壢店重新裝潢之費用更屬無稽，如此原告豈非坐享無本生
    意之利，卻無任何出資之義務。且依證人甲○○證稱：「是
    丙○○請被告夫妻繼續經營... 我有在原告家裡聽到丙○○
    與被告夫妻再（應為在之誤）談接的條件，被告的股份是70
    ，丙○○是30云云」等語（見本院96年9 月13日言詞辯論筆
    錄第3 頁），是若被告與人成立隱名合夥事業，證人丙○○
    應為真正之合夥人。
  (三)被告否認原告提出原證 2 之「轉帳傳票」及原證 6 之「損
    益表」之真正，且其抬頭皆係百年關係企業內部會計表冊，
    與被告所經營之神仙蛋糕店事業無關連性。另被告固曾分別
    匯款30萬及60萬元至百年公司之銀行帳戶內，惟該款項並非
    前址中壢門市店之營業利益之分配額。
  (四)次按隱名合夥人，僅於其出資之限度內，負分擔損失之責任
    ；應歸隱名合夥人之利益而未支取者，除另有約定外，不得
    認為出資之增加，民法第703條、第707條第2 項分別定有明
    文。縱認本件合夥事業存在兩造間而成立隱名合夥關係，惟
    依前開法文反面推論隱名合夥人亦僅以原約定之範圍為限，
    得主張利益之分配，如此解釋方符合損益、風險與利益分擔
    對等之公平原則，故兩造間隱名合夥事業並不及於被告所有
    平鎮店之營業利益。且證人甲○○亦證稱兩造未就平鎮店之
    開設有任何協議等語，因此縱然平鎮店之開設，某部分資金
    確係來自中壢店，而於該店會計帳上以預付費用（資產科目
    ）認列，然此僅為會計科目認列錯誤之問題，將來預付費用
    轉為費用科目時或有費用虛列、盈餘虛減之情形，僅須重新
    計算損益即可得知正確之損益數字，豈能因此倒果為因，逕
    以平鎮店設立費用曾動支中壢店之資金，即謂兩造間所成立
    之隱名合夥事業，其範圍亦及於平鎮店之謬論，遽認原告可
    得對平鎮店主張分配利益等情，資為抗辯，並聲明：1.駁回
    原告之訴。2.如受不利判決，願供擔保，請准宣告免為假執
    行。
三、兩造不爭執事項：
  (一)被告前為百年公司中壢店之蛋糕師傅，其配偶丁○○（與原
    告之配偶丙○○為親姊妹）為中壢店之經理，原告則為百年
    公司之負責人。被告於90年1 月10日獨資成立神仙蛋糕店，
    並於百年公司中壢店之址營業，及使用百年公司之設備。
  (二)原告曾匯50萬元予被告帳戶。
  (三)被告曾於91年3月、8月分匯款30萬元及60萬元予原告。
  (四)被告92年7月4日切結書之形式真正不爭執。
四、原告係被告所經營上揭神仙蛋糕店中壢店之隱名合夥人：
    原告主張兩造間就神仙蛋糕店之經營有隱名合夥關係之情，
    然為被告所否認。經查：
  (一)證人甲○○即神仙蛋糕店之會計到庭證述：我是會計，也曾
    聽說原告己○○是股東，被告說要把錢轉到別人戶頭，我擔
    心原告己○○會告我，所以才請被告寫此切結書等情。核與
    被告於92年7 月4 日所立之切結書載明「查甲○○擔任神仙
    蛋糕店會計職務，股東戊○○將其神仙蛋糕店名下之資金轉
    至某私人帳戶因有其他股東（己○○30%） ，如將來其他股
    東追究責任，一概與本人甲○○無關。立切結書人戊○○」
    ，顯見證人前述證言應可採信。參酌被告訴訟代理人對於使
    用百年公司中壢店之設備並不爭執，是原告主張對於被告所
    經營之神仙蛋糕店係以百年公司中壢店之設備及客源出資，
    而與被告成立隱名合夥之情，堪信為真實。
  (二)至於被告抗辯原告已取回前出資額50萬元，及於90年6 、7
    月間，原告無法履行出資義務（即裝璜款項220 萬元）時，
    隱名合夥關係即已終止之情，然為原告所否認。經查：
    1.被告抗辯隱名合夥關係終止，惟並未提出返還出資（設備
      出資）餘額等之清算證據以實其說，是被告此部分之抗辯
      已不足採。
    2.被告曾於91年3 月、8 月間，各匯款30萬元及60萬元予原
      告之情，為兩造所不爭執。觀諸原告提出之轉帳傳票（原
      證2） 上科目係「己○○盈餘分配」，是若兩造隱名合夥
      關係已於90年6 、7 月間終止，何以於終止後再分配盈餘
      ？顯見被告此部分之抗辯不足採信。
    3.前開切結書係92年7 月4 日所立已如前述，是兩造隱名合
      夥契約若如被告抗辯已於90年6 、7 月間終止，被告何須
      於隱名合夥契約終止後，再立切結書？此顯與常理不合，
      益證被告此部分之抗辯不足採信。
五、兩造之隱名合夥契約並不包括被告經營之神仙蛋糕平鎮店：
    原告主張被告開立平鎮店之資金來源為神仙蛋糕店中壢店盈
    餘，有會計帳冊及證人甲○○之證言為證，是兩造隱名合夥
    契約應包括「神仙蛋糕店平鎮店」之情，為被告所否認。經
    查：按應歸隱名合夥之利益而未支取者，除另有約定，不得
    認為出資之增加。民法第707 條第2 項定有明文。本件兩造
    僅就「神仙蛋糕店中壢店」成立隱名合夥契約，並未約定將
    神仙蛋糕中壢店之盈餘投資神仙蛋糕平鎮店，是依上揭說明
    ，自不得認原告已就被告經營之神仙蛋糕平鎮店為出資，故
    原告此部分之主張不足採信。
六、90年至94年，被告所經營之神仙蛋糕店中壢店是否有盈餘？
    原告能請求之盈餘分配金額為多少？
    按當事人無正當理由不從提出文書之命者，法院得審酌情形
    認他造關於該文書之主張或依該文書應證之事實為真實。民
    事訴訟法第345條第1項定有明文。本件原告主張依百年關係
    企業中壢店之損益表可知每年均有獲利，其可請求盈餘分配
    之情，並有上開損益表（如原證6）為證。然為被告所否認
    。經查：被告係神仙蛋糕店中壢店之經營者，應持有該店90
    年至94年之損益表，經本院數次命被告提出神仙蛋糕店中壢
    店之上開損表，被告均未提出。本院斟酌上開損益表經當庭
    提示予證人即神仙蛋糕店中壢店之會計甲○○審視後證述：
    是伊製作，是指神仙蛋糕店，內容除數字外，形式是對的（
    參見96年9月13日言詞辯論筆錄）之 情，認上開損表應是神
    仙蛋糕店中壢店之損表，且原告主張94年之損益依93年損益
    表認定，亦屬可採。是神仙蛋糕店中壢店各年度之營業淨利
    分別為90年度3,385,949元、91年度5,475,705元、92年度8,
    071,634元、93年度11,719,562元、94年度11,719,562元，
    合計40,372,412元，是原告能請求之盈餘為12,111,724元（
    40,372,412×0.3）。
七、被告主張抵銷並無理由：
    被告主張原告己○○及其配偶江若嫺欠其配偶丁○○480 萬
    元，丁○○已將債權讓與其，其主張抵銷等情。然為原告所
    否認。經查：證人甲○○到庭證述：我知道丙○○有向丁○○借錢，以前丁○○有在百年任職，除了薪資外，有些錢是
    寄在百年公司下，另外我在帳面上看到丙○○有向丁○○借
    錢，金額有二筆，一筆約九十萬、一筆約一百萬左右，據我
    所知尚未清償，實際上有無清償我不清楚等情。證人即兩造
    配偶之兄乙○○證稱：丙○○好像還欠丁○○本金加利息約
    四百多萬元，這件事情也經丙○○、丁○○確認的，會計也
    確定的等情。可知借貸關係存在於原告之配偶江若嫺與被告
    配偶丁○○二姊妹間，此外原告並未舉證證明被告有向原告
    配偶借款，是難認原告有積欠被告配偶上揭債務，雖原告己○○之配偶江若嫺積欠其妹即被告配偶借款債務，然原告己○○既未同意承擔上開債務，依民法第1023條規定「夫妻各
    自對其債務負清償之責」，被告自無從主張抵銷。是被告此
    部分之主張不足採信。
八、綜上所述，原告係被告所經營上揭神仙蛋糕店中壢店之隱名
    合夥人，被告經營神仙蛋糕中壢店又有盈餘，進而，原告依
    隱名合夥法律關係請求被告應給付原告新台幣壹仟貳佰壹拾
    壹萬壹仟柒佰貳拾肆元，及自起訴狀繕本送達之翌日即九十
    六年一月五日起，至清償日止，按年息百分之五計算之利息
    ，為有理由，應予准許。原告逾此部分之請求，則屬無據，
    應予駁回。又原告陳明願供擔保，聲請宣告假執行，另被告
    陳明願供擔保免予假執行，經核原告勝訴部分，合於法律規
    定，酌定相當擔保金額宣告之；原告其餘假執行之聲請，因
    訴之駁回而失所附麗，不予准許。
九、本件事證已臻明確，兩造其餘攻擊防禦方法及其他未經援用
    之證據，經斟酌尚無礙於本院前述之認定，無一一論究之必
    要。
十、結論：原告之訴一部有理由，一部無理由，依依民事訴訟法
    第79條但書、第390 條第2 項、第392 條第2 項，判決如主
    文。
中    華    民    國    97    年     4     月    24   日
                       民事第一庭法  官  吳爭奇
上為正本係照原本作成。
如對本判決上訴，須於判決送達後20日內向本院提出上訴狀。
中    華    民    國    97    年     4     月    25   日
                                 書記官   梁麗雲


司法院資訊處製作；財團法人民間司法改革基金會備份。
